臺灣新北地方法院板橋簡易庭小額民事判決
111年度板小字第2598號
原      告  李士豪  
被      告  吳健豪  
上列當事人間請求侵權行為損害賠償事件，本院於中華民國111
年8月22日言詞辯論終結，判決如下：
    主      文
被告應給付原告新臺幣壹萬陸仟捌佰伍拾元，及自民國一一一年
六月二十四日起至清償日止，按週年利率百分之五計算之利息。
原告其餘之訴駁回。
訴訟費用新臺幣壹仟元，其中新臺幣陸佰捌拾捌元由被告負擔，
餘由原告負擔。
本判決第一項得假執行。
    事實及理由
壹、程序部分：
    本件被告經合法通知，無正當理由未於言詞辯論期日到場，
    核無民事訴訟法第386條所列各款情形，爰依原告之聲請，
    由其一造辯論而為判決。
貳、實體部分：
一、原告主張：被告於民國110年7月6日22時12分許，駕駛車牌
    號碼000-0000號普通重型機車（下稱A車），行經新北市○○
    區○○路000號處時，因駕駛不慎之過失，碰撞訴外人鉦珮小
    客車租賃有限公司所有，並由原告駕駛之車牌號碼000-0000
    號之租賃小客車（下稱系爭車輛）而肇事（下稱系爭事故）
    ，致系爭車輛車體受損（下稱系爭損害），而生修復費用新
    臺幣（下同）計24,500元(零件8,500元、鈑金烤漆15,000元
    、工資1,000元）又訴外人鉦珮小客車租賃有限公司並將系
    爭損害賠償請求權讓與原告，原告依侵權行為及債權讓與之
    法律關係請求被告給付上揭修復費用等語。並聲明：被告應
    給付原告24,500元及自起訴狀繕本送達翌日起至清償日止，
    按週年利率5％計算之利息。
二、被告則未於言詞辯論期日到場，亦未提出書狀為何聲明或陳
    述。
三、得心證之理由：
㈠、按因故意或過失，不法侵害他人之權利者，負損害賠償責任
    ；汽車、機車或其他非依軌道行駛之動力車輛，在使用中加
    損害於他人者，駕駛人應賠償因此所生之損害，民法第 184
    條第 1項前段、第191條之2前段分別有明文。次按物被毀損
    時，被害人除得依民法第196條請求賠償外，並不排除民法
    第213條至第215條之適用。依民法第196條請求賠償物被毀
    損所減少之價額，得以修復費用為估定之標準，但以必要者
    為限（例如：修理材料以新品換舊品，應予折舊）。被害人
    如能證明其物因毀損所減少之價額，超過必要之修復費用時
    ，就其差額，仍得請求賠償，此有最高法院77年度第9次民
    事庭會議決議可資參照。
㈡、查，原告主張被告駕駛A車於上揭時地，因駕駛不慎之過失，
    碰撞系爭車輛而生系爭事故，致生系爭損害，訴外人鉦珮小
    客車租賃有限公司並將系爭損害賠償請求權讓與原告等事實
    ，有其提出估價單、債權讓與證明書可稽（見本院卷第14至
    15頁），且有新北市政府警察局中和分局新北警中交字第11
    14667209號函暨所附道路交通事故調查卷宗為憑（見本院卷
    第31至50頁），而被告對於原告主張之事實，既未於言詞辯
    論期日到場爭執，復未提出書狀答辯以供本院斟酌，依民事
    訴訟法第280條第3項準用同條第1項規定，即視同自認原告
    主張，堪認原告主張之上揭事實為真。
㈢、次查，系爭車輛因系爭事故支出修復費用共計24,500元(零件
    8,500元、鈑金烤漆15,000元、工資1,000元）等情，有估價
    單在卷可稽（見本院卷第13頁）。然系爭車輛之修復既以新
    零件更換被毀損之舊零件，則原告以估價單所示之修復費用
    作為損害賠償之依據，自應將零件折舊部分予以扣除。依行
    政院所頒固定資產耐用年數表及固定資產折舊率之規定，系
    爭車輛之耐用年數為5年，依定率遞減法每年折舊1000分之3
    69，另依營利事業所得稅查核準則第95條第6項規提列折舊
    採用定率遞減法者，以1年為計算單位，其使用期間未滿1年
    者，按實際使用之月數相當於全年之比例計算之，不滿1月
    者，以1月計」，系爭車輛於105年2月出廠，有公路監理電
    子閘門查詢結果可稽（見限閱卷），迄本件車禍發生時即11
    0年7月6日，已使用逾5年，則零件扣除折舊後之修復費用估
    定為850元（計算式：8,500元10％＝850元），加計鈑金烤漆
    15,000元、工資1,000元，共計16,850元(計算式：850元＋15
    ,000元＋1,000元＝16,850元)，是原告依侵權行為之法律關係
    請求系爭車輛之必要修復費用為16,850元，核屬有據；至原
    告逾此範圍之請求，則屬無據。
四、末按給付無確定期限者，債務人於債權人得請求給付時，經
    其催告而未為給付，自受催告時起，負遲延責任。其經債權
    人起訴而送達訴狀，或依督促程序送達支付命令，或為其他
    相類之行為者，與催告有同一之效力；遲延之債務，以支付
    金錢為標的者，債權人得請求依法定利率計算之遲延利息；
    應付利息之債務，其利率未經約定，亦無法律可據者，週年
    利率為5％，民法第229條第2項、第233條第1項前段及第203
    條分別定有明文。本件起訴狀繕本於111年6月13日寄存於被
    告戶籍地之警察機關，有本院送達證書可稽（見本院卷第55
    頁），依民事訴訟法第138條第2項規定，自111年6月23日發
    生寄存送達效力，揆諸前揭說明，原告自得請求被告給付自
    起訴狀繕本送達翌日即111年6月24日起至清償日止，按週年
    利率5％計算之利息。
五、綜上所述，原告依侵權行為及債權讓與之法律關係，請求被
    告給付16,850元，及自起訴狀繕本送達翌日即111年6月24日
    起至清償日止，按法定利率即週年利率5％計算之利息，為有
    理由，應予准許。至原告逾此範圍之請求，為無理由，應予
    駁回。
六、本件原告勝訴部分，係就民事訴訟法第427條1項訴訟適用簡
    易程序所為被告敗訴之判決，爰依同法第389條第 1項第3款
    規定，職權宣告假執行。
七、訴訟費用負擔之依據：民事訴訟法第79條。本件訴訟費用額
    ，依後附計算書確定如主文所示金額。
中　　華　　民　　國 　　111 　年　　8　　月　　29　　日
                  臺灣新北地方法院板橋簡易庭
                      法  官  吳孟竹
計   算   書
項        目        金   額（新臺幣）        備     註
第一審裁判費            1,000元
合        計            1,000元           其中688元由被
                                          告負擔，餘由原
                                          告負擔。
上列為正本係照原本作成。
如不服本判決，應於收受送達後20日內以違背法令為理由向本院
提出上訴狀（上訴理由依法應表明一、原判決所違背之法令及其
具體內容。二、依訴訟資料可認為原判決有違背法令之具體事實
。）如於本判決宣示後送達前提起上訴者，應於判決送達後20日
內補提上訴理由書（須附繕本），如未於上訴後20日內補提合法
上訴理由書，法院得逕以裁定駁回上訴。
中　　華　　民　　國　 　111 　年　　8　　月　　29　　日
                      書記官  李庭君